臺灣臺南地方法院刑事判決
110年度交易字第1074號
公  訴  人  臺灣臺南地方檢察署檢察官
被      告  楊俊志



選任辯護人  黃紹文律師
上列被告因過失致重傷害等案件，經檢察官提起公訴（110年度
調偵字第1914號），被告於本院準備程序進行中，就被訴事實為
有罪之陳述，經本院裁定以簡式審判程序審理，判決如下：
    主  文
楊俊志犯過失傷害致人重傷罪，處有期徒刑柒月。
    犯罪事實及理由
一、本案被告楊俊志犯為死刑、無期徒刑、最輕本刑3年以上有
    期徒刑以外之罪，亦非屬高等法院管轄之第一審案件，被告
    於準備程序進行中，先就被訴事實為有罪之陳述，經告知簡
    式審判程序之旨，並聽取檢察官、被告及辯護人之意見後，
    本院依刑事訴訟法第273條之1第1項裁定進行簡式審判程序
    ，是本案之證據調查，依同法第273條之2規定，不受同法第
    159條第1項、第161條之2、第161條之3、第163條之1，及第
    164條至第170條所規定證據能力認定及調查方式之限制。
二、本案犯罪事實及證據，均引用檢察官起訴書之記載（如附件
    ），並補述：
　㈠附件犯罪事實第3行「自用大貨車」補充為「自用公務大貨車
    」；第13行「營業半聯結車」更正為「營業貨運曳引車（附
    掛車牌00-00號營業半拖車）」；第16行「左下肢開放性骨
    折病軟組織廣泛性壞死截肢」更正為「左下肢開放性骨折併
    軟組織廣泛壞死截肢」；17至18行「神經性膀胱功能損害合
    併逼尿肌無力及排尿障礙」更正為「神經性膀胱功能損傷合
    併逼尿肌無力及排尿障礙」。
　㈡證據部分增列「被告於本院準備程序及審理時之自白」。
三、論罪科刑：
  ㈠核被告所為，係犯刑法第284條前段之過失傷害罪、刑法第28
    4條後段之過失傷害致人重傷罪。被告以一過失行為，同時
    侵害告訴人秦意淨、秦意雯（下合稱告訴人2人，單指其一
    ，逕稱其姓名）之身體法益，係一行為而觸犯數罪名，為想
    像競合犯，依刑法第55條規定，從一重之過失致重傷害處斷
    。被告肇事後留在現場，且於警方尚未能發覺本案犯行之前
    ，即主動坦承其為肇事人等情，業據被告供承在卷，並有臺
    南市政府警察局第二分局交通分隊道路交通事故肇事人自首
    情形紀錄表1份在卷可參（警卷第79頁），是被告於前開犯
    行未發覺前即主動坦承犯案並接受裁判，爰依刑法第62條規
    定，減輕其刑。　　
  ㈡爰審酌被告執行臺南市政府環境保護局清潔隊公務，汽車臨
    時停車，開啟車門未注意左後方來車，肇致本件交通事故發
    生，致秦意淨、秦意雯分別受有傷害、重傷害之結果，其中
    秦意雯於事發時為22歲之花樣年華，生活本可多彩多姿，僅
    因被告一時疏失一夕變調，對秦意雯及其家屬造成莫大之痛
    苦，所生損害非輕；惟念其犯後始終坦承犯行，態度尚可；
    復考量被告曾與告訴人2人試行調解，然因雙方金額差距過
    大、國家賠償程序尚在進行中等原因而未成立調解；參以被
    告為本件事故發生之唯一原因，及被告於本院審理時自承：
    案發迄今接近2年未自行想辦法賠償告訴人2人等語（本院卷
    第123頁）；兼衡被告自陳教育程度為高中畢業，未婚，無
    子女，在臺南市政府環境保護局清潔隊工作，無人需其扶養
    ，家庭經濟狀況勉持（本院卷第120頁）等一切情狀，量處
    如主文所示之刑，以資警惕。至於被告辯護人雖請求本案判
    處得易科罰金之刑度，然本院認為辯護人請求判處之刑度就
    被告就本件事故之過失程度、所造成嚴重結果及其犯後態度
    等情狀，評價尚有不足，顯屬過輕，故被告辯護人上開請求
    ，礙難准許，併此敘明。
據上論斷，應依刑事訴訟法第273條之1第1項、第299條第1項前
段、第310條之2、第454條第2項，判決如主文。
本案經檢察官許家彰提起公訴，檢察官紀芊宇到庭執行職務。
中　　華　　民　　國　　111 　年　　3 　　月　　8 　　日
　　　　　　　　　刑事第十一庭  法　官　張郁昇
以上正本證明與原本無異。
如不服本判決應於收受本判決後20日內向本院提出上訴書狀，並
應敘述具體理由。其未敘述上訴理由者，應於上訴期間屆滿後20
日內向本院補提理由書狀（均須按他造當事人之人數附繕本）「
切勿逕送上級法院」。 
　　　　　　　　　　　　　　 　 書記官　陳冠盈　　　　　
中　　華　　民　　國　　111 　年　　3 　　月　　8 　　日
附錄本案論罪科刑法條：
中華民國刑法第284條
因過失傷害人者，處1年以下有期徒刑、拘役或10萬元以下罰金
；致重傷者，處3年以下有期徒刑、拘役或30萬元以下罰金。
【附件：（附件內容除列出者，餘均省略）】 
臺灣臺南地方檢察署檢察官起訴書
                                   110年度調偵字第1914號
　　被　　　告　楊俊志　男　29歲（民國00年0月0日生）
　　　　　　　　　　　　住○○市○○區○○○街00號
　　　　　　　　　　　　居臺南市○○區○○街000號
　　　　　　　　　　　　國民身分證統一編號：Z000000000號
上列被告因過失重傷害案件，業經偵查終結，認應提起公訴，茲
將犯罪事實及證據並所犯法條分敘如下：
　　　　犯罪事實
一、楊俊志係臺南市政府環境保護局清潔隊（下稱臺南市清潔隊
    ）之清潔隊隊員，於民國109年3月24日下午3時20分駕駛車
    牌號碼000-00號自用大貨車（資源回收車），沿臺南市中西
    區民權路三段東往西方向行駛，沿途收取資源回收物，行使
    至上開路段與中華西路二段交岔口時，由南往北方向停車，
    下車後收取資源回收物後，嗣欲開啟車門上車時，本注意汽
    車臨時停車，汽車駕駛人開啟車門時，應注意行人、其他車
    輛，並讓其先行，確認安全無虞後，再將車門開啟，而依當
    時情形，又無不能注意之情事，竟疏於注意，未注意左後方
    來車，即貿然開啟駕駛座車門，適同向有秦意淨駕駛車牌號
    碼000-000號普通重型機車搭載秦意雯駛至，因閃避不及而
    擦撞車門，再與林炳昌（所涉過失重傷害罪部分另為不起訴
    處分）所駕駛之車牌號碼000-00號營業半聯結車發生擦撞，
    致秦意雯、秦意淨人車倒地後，秦意雯遭林炳昌所駕駛上開
    車輛碾壓，致秦意淨受有左手中指近位指骨骨折、秦意雯則
    受有左下肢開放性骨折病軟組織廣泛性壞死截肢、骨盆及薦
    椎骨折併神經受損、神經性膀胱功能損害合併逼尿肌無力及
    排尿障礙（排尿功能完全喪失）等致身體及健康有重大不治
    之重傷害。嗣警據報到場處理，而悉上情。
二、案經秦意雯、秦意淨訴請臺南市政府警察局第二分局報告偵
    辦。
　　　　證據並所犯法條
一、證據清單及待證事實：
編號 證據名稱 待證事實 1 被告楊俊志於警詢及偵查中之供述 被告有於上開時、地開啟車門未注意後方來車，致告訴人2人受傷之事實。 2 告訴人秦意雯、秦意淨之指訴  證明全部犯罪事實 3 證人即同案被告林炳昌之證述 佐證明全部犯罪事實 4 國立成功大學醫學院附設醫院中文診斷證明書3份、臺南市立安南醫院診斷證明書1份 告訴人2人因上開車禍受有如犯罪事實欄所示之傷害 5 道路交通事故現場圖、道路交通事故調查表㈠、㈡等各1份及道路交通事故照片39張、現場監視器與行車紀錄器錄影影像翻攝畫面18張、現場監視器與行車紀錄器錄影檔案光碟1片。 (一)上開行車事故現場狀況，及被告、同案被告林炳昌及告訴人秦意淨各別所駕駛之汽車與機車之位置、行進方向。 (二)被告於肇事當時，客觀上並無不能注意之情事。 6 1、臺南市車輛行車事故鑑定委員會109年12月10日南市交鑑字第1091522436號函文暨所附南鑑0000000案鑑定意見書。 2、臺南市政府110年2月26日府交智安字第11002072965號函暨所附南覆0000000案覆議意見書。 1、被告楊俊志駕駛自用大貨車，開啟左前車門未注意後方車輛，為肇事原因。 2、告訴人秦意淨、同案被告林炳昌無肇事因素。  
二、核被告楊俊志所為，係犯刑法第284條前、後段之過失傷害
    及重傷害罪嫌，請從一重處斷。又被告犯罪後於警方前往醫
    院處理時在場，並當場承認為肇事人而自首接受裁判，此有
    被告之臺南市政府警察局第二分局交通分隊道路交通事故肇
    事人自首情形紀錄表各1份附卷可參，為對於未發覺之罪自
    首而接受裁判，請均酌依刑法第62條前段規定減輕其刑。
三、依刑事訴訟法第251條第1項提起公訴。
　  此　致
臺灣臺南地方法院
中　　華　　民　　國　 110　　年　 10 　　月   11　　日
                            檢察官     許 家 彰
本件證明與原本無異　　　　　　　　　　　　　　　　　　　
中　　華　　民　　國　 110　　年　 10　　 月   18　　日
                            書記官     王 士 紳